臺灣高等法院刑事判決　　　　　　　　　八十九年度上易字第五三０號
　　上　訴　人　臺灣臺北地方法院檢察署檢察官
　　上　訴　人
　　即　被　告　戊○○
　　選任辯護人　吳卜
　　　　　　　　謝文倩
　　上　訴　人
　　即　被　告　乙○○
　　選任辯護人　杜英達
　　被　　　告　癸○○
　　選任辯護人　李宜光
右上訴人，因被告背信案件，不服臺灣台北地方法院，八十七年度易字第三一一四號
，中華民國八十八年十二月十七日第一審判決（起訴案號：臺灣台北地方法院檢察署
八十五年度偵字第二０三九六、一二八三０號）提起上訴，本院判決如左：
    主    文
原判決關於戊○○、乙○○部分撤銷。
戊○○、乙○○均無罪。
其他上訴駁回。
    理    由
一、公訴意旨略以：緣黃忠（原審通緝另結）係於股票市場公開上市之甲○○○機械
    股份有限公司（下稱甲○○○）之前總經理，癸○○係甲○○○公司系統工程處
    之環工業務主任，均係受甲○○○股東之委託，為公司處理事務之人。詎於民國
    八十二年四月間，該二人因業務關係，預知甲○○○將以低價搶標台灣省環保處
    所發包之台南、嘉義焚化廠工程，並編列新台幣（下同）約十六億元之工程預算
    ，欲將上開焚化廠工程中之土建部分工程交由民間營造公司分包，且明知該公司
    投標單內所列之土建工程協力廠商為唐榮鐵工廠、東怡、允建營造股份有限公司
    ，竟於全案尚未與台灣省環保處簽約前，與乙○○（翔霖股份有限公司負責人）
    、戊○○（華彬科技有限公司）、張博治（豐益、得記、得治營造有限公司之實
    際負責人）等人共同基於犯意之聯絡，並意圖為自己不法之利益，而由癸○○承
    黃忠之命，違背所受公司股東付託之任務，透過乙○○、戊○○介紹，與無施作
    重大工程經驗之張博治協議，以九億元之實際承包價格，內定由豐益營造有限公
    司（下稱豐益公司）承攬工程，再由豐益公司虛以十三億四千九百九十萬元之價
    格，與甲○○○議價得標，約定其間之差價四億四千九百九十萬元，由渠等朋分
    花用。旋於八十二年四月二十九日，甲○○○公司果然標得該焚化廠工程，即依
    約於同日將土建部分工程簽約發包予豐益公司承攬。又於同年五月二十七日，黃
    忠、癸○○等人明知台灣省環保處尚未撥款予甲○○○，為能盡早得款以牟取不
    法利益，竟先行撥交預付款二億八千三百四十七萬九千元予豐益公司，由張博治
    撥付乙○○、戊○○各六千八百萬元、一億一千萬元，再由乙○○交付五百萬元
    予癸○○，戊○○支付五千萬元予黃忠。另於八十三年四月十一日，甲○○○再
    次撥款一億一千零十一萬九千元給豐益公司，張博治即又分款予乙○○、戊○○
    二人。總計黃忠、癸○○、乙○○、戊○○等人，先後各計分得五千萬元、五百
    萬元、一億六千餘萬元、七千餘萬元（上開各次撥款時間、方式、流程，均詳如
    附件）。致生損害於甲○○○公司之全體股東。嗣因張博治並無能力施作工程，
    復導致甲○○○公司與豐益公司解約，受有工期延岩之鉅額損失。因認被告涉有
    刑法第三百四十二條之背信罪嫌等語。
二、按犯罪事實應依證據認定之，無證據不得推定其犯罪事實；又不能證明被告犯罪
    者，應諭知無罪之判決，刑事訴訟法第一百五十四條、第三百零一條第一項分別
    定有明文。次按事實之認定，應憑證據，如未能發現相當證據，或證據不足以證
    明，自不能以推測或擬制之方法，為裁判基礎，最高法院四十年台上字第八六號
    判例可資參照。又認定不利於被告之事實，須依積極證據，苟積極證據不足為被
    告事實之認定時，即應為有利被告之認定，更不必有何有利之證據，復有最高法
    院三十年上字第八一六號判例揭示此旨。再認定犯罪事實，所憑之證據，雖不以
    直接證據為限，間接證據亦包括在內，然無論直接或間接證據，其為訴訟上之證
    明，須於通常一般之人均不致於有所懷疑，而得確信其為真實之程度者，始得據
    之為有罪之認定，倘其證明尚未達到此一程度，而有合理性懷疑之存在時，即無
    從為有罪之認定，此亦有最高法院七十六年台上字第四九八六號判例可資參照。
三、訊據被告乙○○、戊○○固坦承受共犯黃忠委託尋找系爭土建工程協力廠商，渠
    等介紹之豐益公司得標取款後，自實際負責人即共犯張博治收受如事實欄所示款
    項等情，惟均矢口否認有何背信犯行，被告乙○○於原審及本院辯稱：所謂九億
    元僅係伊與張博治初步談到的暫定價格，豐益公司實際承包價格不只九億元，甲○○○人員亦不知此項九億元之價格，且張博治給付伊之款項中，實含有伊協助
    張博治取得其後工程之費用、張博治為取得焚化爐專用之「滑模」技術與專利而
    花費之一千餘萬元，及其贊助伊預備於南投縣參選省議員之經費，且伊亦認此為
    伊應取得之佣金，亦無不法云云；被告戊○○於原審及本院則辯稱：伊僅係單純
    將訂約機會報告甲○○○，並未參與豐益公司與甲○○○間議價之過程，嗣後張
    博治交付伊之一億一千萬元，其中五千萬元係張博治依據與伊間之「備標費合約
    」，交付伊做為備標費保證金，惟黃忠得知後，要求伊將該項保證金交由甲○○○保管，伊始持至甲○○○當場交付黃忠；另六千萬元則係張博治為規劃日後北
    、中、南焚化爐興建工程之土建工程業務，依據與伊間之「業務發展合約」所支
    付之顧問服務費，嗣後甲○○○未依約將後續土建工程發包豐益公司，伊業於八
    十三年十一月三十日就備標費保證金部分及顧問服務費部分，扣除相關成本後，
    分別退還二千六百七十七萬五千五百元及一千九百零四萬元予張博治云云。本件
    公訴人起訴被告乙○○、戊○○背信，無非以被告等人在甲○○○標得上開焚化
    廠工程前，即已約定如何搶標，商定以九億元之實際價格找張博治所負責之豐益
    公司承包土建部分工程，及如何將被告等人應分得之款項總合加差價於上開九億
    元之實際承作價格上等事實，業據被告乙○○、戊○○、張博治、癸○○等人，
    於調查及偵查初訊中坦承不諱，復有甲○○○與豐益公司簽訂之工程合約、議價
    紀錄、渠等分配犯罪所得款項之相關支票、轉帳收入傳票、存提款明細表、及款
    項流程表（詳如附件）等相關資料影本多紙附卷可稽。被告黃忠等人明知土建部
    分工程，實際承作價格僅須九億元即可完成，竟同謀四億餘元之差價以朋分花用
    ，嗣豐益公司又因承作能力不足，致甲○○○解約，造成工期延宕，實難認渠等
    並無意圖為自己之不法利益，違背甲○○○公司股東所委託之事務，致生損害於
    甲○○○暨公司全體股東犯行為論據，然查：
  (一)關於甲○○○內部採購作業及對外發包工程之流程據辛○○於偵查時證稱：「（
    你們公司承攬焚化爐之四個工程你瞭解你們內部作業情形否？）我到任後，就已
    得標，一般應先做工程評估，我印象中此四個工程並未提報董事會決議。」「（
    你們工程決定投標之過程？）通常是由業務部門爭取評估，再由業務部門決定．
    ．．」（他字第五六三號卷第三十二頁反面、第三十五頁），證人宋鐵民於偵查
    時證稱：「通常工程皆由總經理執行，因我是技術方面人員，工程方面我並不熟
    悉，皆由總經理負責。」「（總經理決定後是否要提報董事會？）通常是不特別
    提出，除非是財務方面之重大決策事項才會提報。」「（你們承包工程之價款，
    通常決策過程是如何？）嘉義、台南焚化爐由承辦人員經由主管、副總經理、總
    經理、董事長，但黃忠代理董事長，所以由他決行。」（他字第五六三號卷第一
    六八頁反面至第一六九頁），證人邱發山於偵查時證稱：「發包由系管處估價，
    作一底價在交由總經理核定，通常總經理直接核定，若他認為需再呈報董事會，
    當時是規定十二億元以上才須呈報董事會。」（他字第五六三號卷第二三三頁正
    、反面），證人丙○○於偵查中證稱：「（備標至投標有何過程？）投標須由廠
    商（協力廠商）將價格算好予我們，我們承辦人建議一個價錢，再按一般公司程
    序呈上去。」（他字第五六三號卷第四三四頁），證人己○○於原審中證稱：「
  ．．．八十二年三月初，中興公司參與台南、嘉義焚化場投標，黃忠當時是董事
    長兼總經理，且當時副總經理出缺，合作廠商一向須要總經理以上同意，本件投
    標之協力廠商即由黃忠決定，三月間唐榮出問題，且黃忠表示願意出備標費，每
    案二千萬，三案共六千萬的廠商，且他說東怡、允建不願出備標費的廠商，公司
    此次投標，以二千萬包給泰興工程顧問公司備標，後來我找不到協力廠商，四月
    二十九號議價前二、三個星期前，黃忠告知找到豐益公司願意出備標費，我們投
    標前已經大約計算出成本，發包時以低於成本之價格定底價，此底價由環工室計
    算，只給我、會稽核，由總經理決定，底價是十三億五千萬元，議價時張博治有
    帶一些人來，報價十六億多，議價後以十三億四千九百九十萬元得標，．．．」
    （原審(二)卷第一九八頁至第一九九頁）等情觀之，甲○○○無論採購或發包，在
    當時並無一套完整及縝密之控管流程，實際上均由執行業務單位，依實際狀況及
    需要決定批核層級後依序呈報，且參酌財政部證券管理委員會八十五年二月二十
    二日台財證(一)第二０六五五號函（他字第五六三號卷第七、十四頁），亦質疑
    甲○○○似未依內部控制如系統工程外包及其器材採購作業辦法為辦理或評估，
    而逕由管理階層擇定，然此為管理階層如黃忠、己○○等因處理事務有無怠於注
    意，致事務產生不良影響，涉有無處理事務之過失問題，與圖加損害於本人之意
    思，而故為違背其任務之行為尚屬有間。
  (二)其次，公訴人以張博治並無施作重大工程之經驗，以九億元之實際承包價格，虛
    以十三億四千九百九十萬元價格與甲○○○議價得標，約定其間之差價四億四千
    九百九十萬元，由渠等朋分花用云云，經檢察官於八十六年三月二十一日訊問乙○○「為什麼原來說九億，後來又提高為十三億四千四百九十萬元？」及「你為
    何會找張博治，他根本沒有承製能力？」時，復明確供陳「因為九億的部分是張
    博治實際施工的錢，那就無法拿給我們」及「因為張博治要的價格低，我又聽說
    他趕工很快，他也願意配合我們，所以才會找他」等語，於原審八十七年九月九
    日訊問時，仍供稱「我告訴張博治說我應得二億」，問「為何認為應得二億利潤
    ？」時，答稱「我隨口說說」等語，被告張博治於檢察官八十六年四月二十四日
    訊問「本件工程你包多少？」時，亦明確供稱「定十三億多，但乙○○說九億可
    以做，我就答應，超過九億部分他們說我不可以管」等語，可知九億元部分，應
    係張博治粗估該工程施工之成本，而實際該工程須多少花費，非精算後究不得而
    知，遑論其投資報酬，是若再加計施工後可得之利潤，扣除人事等費用，其報價
    只有比九億元多不會少，故張博治始以十六億多報價，終由黃忠核定以十三億四
    千九百九十萬元由豐益得標，此亦經證人己○○證述如前，是九億元應係豐益公
    司就該工程之成本粗估，而非精算之計價，尚且不含各項人事、業務費及投資報
    酬等，公訴人以超過九億元部分，遽認即甲○○○與被告間虛以抬高價格圖利被
    告，乃不諳商情所為之論斷。況甲○○○於九十一年一月二十九日函覆浩然國際
    法律事務所確認本件工程議價十三億四千九百九十萬元，為合理價格，且係由主
    辦單位會同財務、稽核共同議定，有該公司九一興董字第０二二號函影本附卷可
    稽，復經本院向台北市土木技師公會調閱就本件工程之鑑價報告，其中關於台南
    嘉義焚化爐土建工程費部分，分別鑑價為八億八千二百零八萬四千元及五億一千
    三百四十二萬九千元，亦有該公會鑑估報告書摘要節錄影本附卷可佐，準此，公
    訴人認本件議決之十三億四千九百九十萬元，係屬有偽，尚嫌無據。再查公訴人
    以甲○○○投標單內所列之土建工程協力商為唐榮、東怡、允建公司，而以上公
    司均因故均未參與本件議價，業據證人即允建公司負責人丁○○、證人即東怡公
    司財務科長壬○○、證人即唐榮公司科長庚○○分別於本院證述明確，而甲○○○內部又無何硬性規定處此情況，究應如何處理，既無明定處理程序資以遵循，
    逕由管理階層選定豐益公司為協力廠商，似與公司之內規亦屬無違，而豐益公司
    復經前台灣省環保處審核為符合甲○○○土建規定之合格廠商，亦有行政院環境
    保護署環境督察總隊於九十一年八月二日環署督隊字第０九一三一００六０四號
    函附本院卷(四)可參，既係審核認可之合格廠商，又如何認其無施作之能力，此並
    未經公訴人舉證以明，至其後雙方合意終止合約，終止協議亦未載明終止原因，
    此有甲○○○於九十年六月五日以九０興董字第０九九號函（含合約終止協議書
    及合約終止補充協議書）附本院(三)卷可考，細繹其內容，亦止於預付款及土地材
    料、設備等移轉事宜，並無歸責事由之記載，是本件即屬因雙方合意終止契約後
    改發包正勝公司承作，其因此而有提高成本之必要，係因終止契約前後各有不同
    考量之諸多因素所致，非單因終止契約所造成自明，此部分被告因履行契約，在
    民事上有何義務及負擔，乃應依其歸責事由、個案審究，非謂終止契約後所加諸
    於往後續作之成本負擔，等同於被告因違背委任所致之本人之損害。
  (三)次按刑法第三百六十六條之背信罪，必須違背任務之行為係為圖取不法利益，或
    圖加不法損害之手段，始得成立。至該條所謂意圖為自己或第三人得不法利益一
    語，原指自己或第三人在法律上不應取得之利益，意圖取得或使其取得者而言。
    如果在法律上可得主張之權利，即屬正當利益，雖以非法方法使其實現，僅屬於
    手段不法，無構成背信罪之餘地。（二十一年上字第一五七四號判例參照）。本
    件被告經粗估以九億元承包可得有利潤，遂以十六億餘元報價，經甲○○○以十
    三億四千九百九十萬元決價由豐益公司得標，此九億元至十三億四千九百九十萬
    元間，無論將來施作情況如何，乃雙方均認將來工程完竣後，豐益公司在法律上
    可期待之利得，於此難謂係圖不當之利益。從而被告戊○○與乙○○為標得該工
    程，遂與豐益公司負責人張博治協議，以張博治之豐益公司名義所能施作之成本
    ，並與甲○○○實際發包之價格之差額，朋分利潤，此乃戊○○、乙○○在私法
    上所能處分之權益，無關背信。至被告戊○○所交付予黃忠之五千萬元乙節，於
    本件雖無從證明有所謂備標保證金，且被告復未依甲○○○於八十一年四月九日
    八一興企字第０五０號「甲○○○銷售作業辦法」中有關投標所需押標金請領及
    退回，由會計單位核對手續辦理，亦未如豐益公司無論履約保證金，或預付款保
    證金般，向甲○○○工管出納部門繳納並取具繳款單（偵二七０六號卷第一三四
    頁），無論實質上或形式上均無從證明本件尚有備標保證金五千萬元存在，自以
    調查站偵訊伊始戊○○所供「黃忠即以備標費用為名，要我提供五千萬元做為擔
    保，但我當時心中知道他以此名目要錢．．．我回來我向乙○○表示，黃忠要五
    千萬元，我要六千萬元．．．」等情（偵一二八三０號卷第二十八頁反面）較符
    事實。黃忠巧取固有可議，惟被告戊○○等欲達標取是項工程，不惜屈從於黃忠
    ，在黃忠權責事項內，應黃忠之要索、手段固有不當不法，揆之首開判例意旨，
    亦不該當於背信罪之構成要件。
四、此外復查無其他積極證據足以證明被告戊○○、乙○○有公訴人所指之背信犯行
    ，並不能證明被告犯罪，原審徒以被告等預以該工程成本九億元，卻以十三億餘
    元得標，逕認彼等有圖得不法利益致生損害於本人之利益，而為論罪科刑，尚有
    未洽，被告乙○○、戊○○等二人否認犯罪提起上訴為有理由，應將原判決關於
    乙○○、戊○○部分撤銷，改為無罪之諭知。
五、公訴意旨另以：被告癸○○為甲○○○系統工程處之環工業務主任，為受甲○○○股東委託處理事務之人。詎於民國八十二年四月間，與共犯黃忠二人因業務關
    係，預知甲○○○將以低價搶標台灣省環保處所發包之台南、嘉義焚化廠工程，
    並編列約十六億元之工程預算，欲將上開焚化廠工程中之土建部分工程交由民間
    營造公司分包，且明知該公司投標單內所列之土建工程協力廠商為唐榮鐵工廠、
    東怡、允建營造等股份有限公司，竟於全案尚未與台灣省環保處簽約前，與被告
    乙○○、戊○○及共犯張博治共同基於犯意之聯絡，並意圖為自己不法之利益，
    而由被告癸○○承共犯黃忠之命，違背所受公司股東付託之任務，透過被告乙○○、戊○○介紹，與無施作重大工程經驗之共犯張博治協議，以九億元之實際承
    包價格，內定由豐益公司承攬工程，再由豐益公司虛以十三億四千九百九十萬元
    之價格，與甲○○○議價得標，約定其間之差價四億四千九百九十萬元，由渠等
    朋分花用。旋於八十二年四月二十九日，甲○○○公司果然標得該焚化廠工程，
    即依約於同日將土建部分工程簽約發包予豐益公司承攬。又於同年五月二十七日
    ，共犯黃忠、被告癸○○等人明知台灣省環保處尚未撥款予甲○○○，為能盡早
    得款以牟取不法利益，竟先行撥交預付款二億八千三百四十七萬九千元予豐益公
    司，由共犯張博治撥付被告乙○○、戊○○各六千八百萬元、一億一千萬元，再
    由被告乙○○交付五百萬元予被告癸○○，被告戊○○支付五千萬元予共犯黃忠
    ，致生損害於甲○○○公司之全體股東，嗣因張博治並無能力施作工程，復導致
    甲○○○公司與豐益公司解約，受有工期延宕之鉅額損失，因認被告癸○○涉有
    刑法第三百四十二條第一項之背信罪嫌。訊據被告癸○○堅決否認有何背信犯行
    ，於原審及本院均辯稱：伊係甲○○○系工處之環工業務經理，僅擔任甲○○○
    向省環保處投標焚化爐工程之投標代表，甲○○○對於焚化爐投標成本、公司毛
    利、土建工程外包底價之估算以及分包業務之招商辦理，均係由系工處下技術單
    位環工室承辦，伊並未參與焚化爐土建工程外包底價之訂定，伊於工程外包分析
    表蓋章，係伊擔任投標代表，必要時有權於投標會場代表本公司與業主協商減讓
    承包價格，環工室承辦人員始於初步估算底價後，將此投標成本知會伊本人，且
    伊並未參與甲○○○尋找系爭土建工程協力廠商之過程，甲○○○將協力廠商改
    為豐益公司係長官之決定，非伊所能置喙，伊亦未參加甲○○○與豐益公司之議
    價會議，嗣後簽約、撥款之過程尤與伊無關，至乙○○交付伊五百萬元，係因甲○○○原為單純之電工機械公司，於年度預算上並未編定高額之員工工作獎金及
    公關費用，本件甲○○○開始涉足焚化爐工程，業務人員基於業務需要，不僅於
    正常上班時間以外需要外出交際應酬，且該等公關交際費用概由業務人員先行墊
    付外，甚至常有些雜支開銷費用因無法取得憑據，而無法向公司報銷請款，而伊
    為甲○○○爭取系爭焚化爐工程得標，估算甲○○○可獲利十億餘元，同時協力
    廠商丹麥Volund公司董事長 Mr. Costa來台簽署聯合承攬合約時，當面要求黃忠
    董事長撤換丙○○處長兼任焚化爐工程總專案經理職務，建議由伊擔任總專案經
    理，伊因甲○○○尚未編列工地津貼預算而不願就任，黃忠乃邀集己○○副總經
    理與伊一同協商，要求伊儘快就任以免工期延誤，決定由己○○簽報得標獎金二
    百萬元及工地津貼三百萬元予伊，嗣後因甲○○○準備上市致上開款項久未核撥
    ，伊表示欲辭去總專案經理一職，事為乙○○所知，乃主動向伊表示為避免焚化
    爐工程延誤，願代為墊付五百萬元款項予伊，經伊請示黃忠，黃忠稱係其向廠商
    爭取代為墊付，嗣甲○○○經費核撥後再行返還，伊始收下此筆款項等語。經查
    ，公訴人雖認被告癸○○有承被告黃忠之命，透過被告戊○○、乙○○介紹，與
    共犯張博治達成甲○○○內定將系爭土建工程以九億元之實際價格發包予豐益公
    司，再由豐益公司以十三億四千九百九十萬元與甲○○○議價得標之犯行，惟遍
    查全卷，除被告癸○○曾自被告乙○○收受五百萬元外，並無任何被告癸○○確
    有參與被告乙○○、張博治及共犯黃忠、張博治上開背信犯罪之謀議或分擔犯行
    之證據，況始自被告乙○○、戊○○及共犯張博治均坦承上開犯行之調查局東機
    組詢問及檢察官初訊時，被告乙○○即分別供陳「至於癸○○，我是認為他係甲○○○之承辦人，也很辛苦，所以本人主動交付五百萬元給他」，及「癸○○是
    我給他這一段時間的辛苦，這一段時間他很辛苦」等語，參諸被告癸○○所辯其
    僅擔任甲○○○系爭工程之投標代表，並未參與系爭土建工程外包底價之訂定，
    甲○○○將土建協力廠商改為豐益公司係長官之決定，其亦未參加甲○○○與豐
    益公司之議價會議，或簽約、撥款之工作，嗣後其擔任系爭工程之總專案經理，
    共犯黃忠乃邀集案外人己○○副總經理與其協商，決定由案外人己○○簽報得標
    獎金二百萬元及工地津貼三百萬元等情，亦與證人己○○所稱「合作廠商一向需
    要總經理以上同意，本件投標之協力廠商即由黃忠決定」、「底價由環工室計算
    ，呈給我，會稽核，由總經理決定」、「（當時癸○○負責何事？）當時是系工
    處下的業務主管，負責本案投標，四月二十九日得標後，黃忠任命他為本工程專
    案經理，五月初蔡（即癸○○）向黃忠表示要求給他業務獎金二百萬元，及工地
    津貼三百萬元，黃忠有答應」等語相符，並有甲○○○議價紀錄影本一件在卷足
    憑，而負責引介張博治予黃忠之被告戊○○及乙○○二人，其中被告戊○○於八
    十一年間因業務來往即認識共犯黃忠，被告乙○○則係被告戊○○因合作系爭焚
    化爐工程，於八十一年底介紹認識黃忠，均非黃忠起意進行本件背信犯罪後，始
    委由被告癸○○引薦得識等情，並經被告戊○○於原審訊問，及被告乙○○於調
    查局東機組詢問時供述明確，加以黃忠擔任甲○○○董事長兼總經理，其本身即
    有決定系爭土建工程協力廠商，以及核定系爭土建工程外包底價之權限等情，亦
    據證人己○○結證屬實，並有工程外包分析表影本一紙附卷可稽，則共犯黃忠本
    人既有決定系爭土建工程協力廠商及核定系爭土建工程底價之權限，又於決意實
    施本件背信犯罪前，即已認識被告戊○○、乙○○二人，衡情其豈有與被告癸○○共謀本件背信犯罪之必要？被告癸○○於本件背信犯罪，又有何行為分擔之可
    言？綜上所述，被告乙○○於系爭土建工程謀得高達一億六千餘萬元之不法利益
    後，不論係純粹出於犒賞代表甲○○○標得系爭工程，嗣後並擔任系爭工程總專
    案經理之被告癸○○，或確係於擔任甲○○○董事長兼總經理之共犯黃忠同意後
    ，先行墊付該筆款項予被告癸○○，均尚不足以推定被告癸○○確曾參與本件背
    信犯罪。復以前述戊○○、乙○○、張博治等以九億元之工程成本標得本件十三
    億餘元之工程，其差額為本件工程之投資報酬利潤為基礎，該差額非彼等不法之
    利益，被告癸○○縱有獲贈五百萬元，亦非屬不法利益，雖有不當，然所為亦非
    背信罪之構成要件事實行為。此外復查無其他積極證據足以證明被告癸○○有公
    訴人起訴之背信犯行，其犯罪尚屬不能證明，原審為無罪之諭知，核無不合，檢
    察官上訴意旨仍執前詞指摘原判決不當，為無理由，此部分應予駁回。
據上論結、應依刑事訴訟法第三百六十九條第一項前段、第三百六十四條、第三百六
十八條、第三百零一條第一項，判決如主文。
本案經檢察官張啟彬到庭執行職務。
中      華      民      國    九十一    年     十一     月    二十七    日
                              臺灣高等法院刑事第十九庭
                                  審判長法  官  許  國  宏
                                        法  官  林  勤  純
                                        法  官  洪  光  燦
右正本證明與原本無異。
不得上訴。
                                        書記官  陳  玉  嬋
中      華      民      國    九十一    年     十二     月      二      日
